Minutes et répertoires du notaire Pierre CRESSÉ, 23 mars 1626 - 12 juillet 1636 (étude XXXIII)
Archives nationales
- Minutes de Pierre CRESSÉ, 23 mars 1626 - 12 juillet 1636; MC/ET/XXXIII/254 - MC/ET/XXXIII/263
  - Minutes. 1634, MC/ET/XXXIII/262/A; registre. Document détérioré.
    - Contrat de mariage entre noble homme, maître Jacques Allego de Sobremont, Avocat en la cour de parlement, demeurant rue Galande, fils de Jean Allego de Sobremont, décédé, secrétaire de Madame la duchesse d'Angoulême, et de damoiselle Madeleine Robeton, d'une part, et damoiselle Jeanne Imbert, 
      contrat de mariage; Châteaudun (Eure-et-Loir); Fontenay-le-Comte (Vendée); Galande (rue); Parcheminerie (rue de la); Allego de Sobremont, Jacques; Allego de Sobremont, Jean; Angoulême, Charlotte de Montmorency (1571?-1636, duchesse d'); Imbert, Honoré; Imbert, Jeanne; Laurens, Jeanne; Robeton, Madeleine; avocat; administrateur; intendant particulier (Ancien Régime)
    - Contrat de mariage entre Louis Meny, maître passementier-boutonnier, demeurant près de la Porte Saint-Marcel, paroisse Saint-Étienne-du-Mont, d'une part, et Jeanne Touzé, au service de Jean Touzé, son oncle et tuteur, demeurant sur le Fossé entre les Portes Saint-Marcel et Saint-Jacques, paroisse Saint-Étienne-du-Mont, fille de Claude Touzé, décédé, et de Marie Simon, d'autre part., 2 novembre 1634; MC/ET/XXXIII/262/A
      La mère de la future est à présent femme d'Henry Cousturier.
      Précisions sur les lieux: Paris--Saint-Jacques (porte, fossés); Paris--Saint-Marcel (porte, fossés); Paris--Saint-Marcel (porte, quartier)
      contrat de mariage; Saint-Jacques (porte); Saint-Marcel (porte); Cousturier, Henri; Meny, Louis; Simon, Marie; Touzé, Claude; Touzé, Jean; Touzé, Jeanne; tabletier; employé de maison; passementier
    - Contrat de mariage entre Jean Sabatier, âgé de 25 ans, compagnon cordonnier, demeurant rue d'Orléans à Saint-Marcel-lez-Paris, paroisse Saint-Médard, fils de Jean Sabatier, laboureur, demeurant à Clermont-l'Hérault en Languedoc et de Marie Fourje, d'une part, et Mathurine Pion, demeurant rue Saint-Victor, paroisse Saint-Nicolas-du-Chardonnet, fille de Charles Pion, décédé, et de Marie Aveline, décédée, d'autre part., 18 novembre 1634; MC/ET/XXXIII/262/A
      contrat de mariage; Clermont-l'Hérault (Hérault); Orléans (rue d'); Saint-Marcel (faubourg); Saint-Victor (rue); Aveline, Marie; Fourje, Marie; Pion, Charles; Pion, Mathurine; Sabatier, Jean; cordonnier; agriculteur
  - Minutes. 1635, juin - septembre, juin - septembre 1635; MC/ET/XXXIII/262/B; registre. Document détérioré.
    ET/XXXIII/262 bis
  - Minutes. 1636, janvier - 12 juillet, janvier - 12 juillet 1636; MC/ET/XXXIII/263; registre
    - LA PERSONNE (Antoine de) marchand cartonnier demeurant au mont et paroisse Saint-Etienne du Mont § Mariage de Antoine de LA PERSONNE et de Mathurine DEFRANCE, veuve de Jean LESOURE, vigneron, en présence de Martin de LA PERSONNE, aussi marchand cartonnier, frère de Antoine de LA PERSONNE, 13 janvier 1636; MC/ET/XXXIII/263; fol. XVIII
      contrat de mariage; La Personne, Antoine de; La Personne, Martin de
    - SAINT-HIPPOLYTE église § Marché, par Nicolas LE BRUN, maître sculpteur et peintre à Paris, à Pierre MASSON, bourgeois de Paris, exécuteur du testament olographe du 29 décembre 1634 de défunt maître, Gabriel COULLON, chanoine de Saint-Marcel, curé de l'. .., pour lui faire une tombe semblable, à celle de Monseigneur de LA QUEUE, avec une épitaphe de marbre encastrée dans la pierre, à la mémoire dudit COULLON., 20 février 1636; MC/ET/XXXIII/263; fol. IIII/XX/II
      marché; Le Brun, Nicolas; Masson, Pierre; Coullon, Gabriel; La Queue, Monseigneur
    - [PATIN (Thomas) tapissier à Paris ] §Contrat de mariage entre Eloi LUILLIER, maître joueur d'instruments à Paris, demeurant place Maubert, fils de défunts Nicolas LUILLIER, tailleur d'habits à Marigny, près de Château-Thierry et d'Hélène Guyart., 24 février 1636; MC/ET/XXXIII/263; folio 90
      Musique XVIIe siècle [2407 actes], par Madeleine Jurgens et le personnel du Minutier, 1954-1996 ( fichier papier entièrement dématérialisé; voir contexte dans le Plan d’orientation général - Notaires de Paris, guides thématiques du Minutier).
      Date de révision: 2011
      Date de création de la notice: 2009
      contrat de mariage; Château-Thierry (Aisne); Maubert (place); Patin, Thomas; tailleur d'habits; musicien
    - BARBE (Oudin) couvreur de maisons, demeurant rue de Bièvre § Mariage de. .. et de Jeanne LEGRAND. Parmi les témoins Jacques et Jean BARBE, couvreurs à Paris, frères., 9 mars 1636; MC/ET/XXXIII/263
      contrat de mariage; Barbe, Oudin
    - PARIZET (Charles) maître serrurier demeurant en l'hôtel de Luxembourg § Mariage Charles PARIZET et de Jeanne DELIGNY, veuve de Jacques GILLANDIER, maître serrurier à Paris. Témoins François BOSSU, maître de..., Etienne MATISSART et Paris de LA VIGNE, tous maîtres serruriers., 9 avril 1636; MC/ET/XXXIII/263
      contrat de mariage; Gillandier, Jacques; Bossu, François; Lavigne, Paris de; Matissart, Etienne; Parizet, Charles